臺灣桃園地方法院刑事判決
111年度審易字第851號
公  訴  人  臺灣桃園地方檢察署檢察官
被      告  李亞倫





                    （另案於法務部○○○○○○○○羈押  中） 
上列被告因竊盜案件，經檢察官提起公訴（110年度偵字第40640
號），被告於本院準備程序進行中，就被訴事實為有罪之陳述，
經本院告知簡式審判程序意旨，並聽取當事人之意見後，裁定依
簡式審判程序審理，判決如下：
    主  文
李亞倫犯踰越窗戶、侵入住宅竊盜罪，處有期徒刑拾月。
    事實及理由
一、犯罪事實：
    李亞倫於民國110年10月3日晚間8時15分許，騎乘車牌號碼0
    00-000號普通重型機車至桃園市○○區○○路000巷00號，自未
    關之一樓大門侵入該處，發現陳功毅位於上址305室之住處
    對外窗未上鎖，認有機可趁，竟意圖為自己不法之所有，基
    於竊盜之犯意，踰越窗戶侵入屋內，徒手竊取屬於陳功毅所
    有、放置在屋內之ASUS筆記型電腦1台、後背包1個及錢包1
    個（內含越南盾56萬4,000元、美金及新臺幣20,300元）」
    ，得手後，迅即騎乘上開機車離去，嗣陳功毅發覺遭竊報警
    處理，經警調閱監視器錄影畫面後，進而循線查悉上情。
二、證據名稱：
  ㈠被告李亞倫分別於警詢、檢察官訊問、本院準備程序及審理
    中之自白。
　㈡證人即告訴人陳功毅於警詢中之證述。
  ㈢桃園市政府警察局中壢分局扣押筆錄、桃園市政府警察局中
    壢分局扣押物品目錄表、桃園市政府警察局中壢分局扣押物
    品收據/無應扣押之物證明書、贓證物領據及照片46張。
三、論罪科刑：
  ㈠按刑法第321條第1項第2款規定，於108年5月29日公布修正，
    並自同年月31日生效，原條文之「門扇」修正為「門窗」。
    於修正前實務向來認為「門扇」專指門戶，即分隔住宅或建
    築物內外之間的出入口大門，至「其他安全設備」乃指門扇
    、牆垣以外，依通常觀念用以防盜之一切設備，如電網、門
    鎖及窗戶等。而從該次修正理由明白表示「『門扇』修正為『
    門窗』……，以符實務用語」等語，可知立法者認為過往將窗
    戶認定為「其他安全設備」，而非「門扇」之實務見解容易
    造成誤會，為使法條用語符合實際狀況，遂予修法，是新法
    修正後，窗戶即應屬該條文所規範的「門窗」而非「其他安
    全設備」。又刑法第321 條第1 項第2 款所謂「毀」係指「
    毀損」，所謂「越」則指「踰越」或「超越」，祇要踰越或
    超越門扇、牆垣或安全設備之行為，使該門扇、牆垣或安全
    設備喪失防閑作用，即該當於前揭規定之要件。惟如係從門
    走入或開鎖啟門入室，均不得謂為踰越門扇（最高法院77年
    度台上字第1130號判決意旨參照）。經查，被告於檢察官訊
    問時供稱：「…305室的窗戶沒關，我就直接爬進去徒手竊取
    …。」等語（見110年度偵字第40640號卷第140頁），是被告
    所為，自該當刑法第321條第1項第2款之踰越窗戶竊盜加重
    條件。
　㈡核被告所為，係犯刑法第321條第1項第1、2款之踰越窗戶、侵入住宅竊盜罪。
　㈢爰審酌被告正值青壯，不思以正當方式獲取財物，竟圖不勞 而獲，恣意為本件竊盜犯行，顯然欠缺對他人財產權之尊重 ，惟念被告犯後坦承犯行，非無悔意，兼衡以被告之犯罪動機、情節及所生危害暨其生活及經濟狀況、素行不佳、年紀及智識程度等一切情狀，量處如主文所示之刑，並諭知易科罰金之折算標準，以示懲儆。
四、沒收：
　　被告所竊得之ASUS筆記型電腦1台、後背包1個及錢包1個（
    內含越南盾56萬4,000元、美金及新臺幣20,300元），均屬
    被告之犯罪所得，業經告訴人陳功毅立據領回，有贓證物領
    據在卷可考（詳見110年度偵字第40640卷第55頁），足認該
    物已實際發還予告訴人陳功毅，爰依刑法第38條之1第5項規
    定不予宣告沒收。
五、應依刑事訴訟法第273條之1第1項、第299條第1項前段、第3
    10條之2，刑法第321條第1項第1款、第2款，刑法施行法第1
    條之1第1項，判決如主文。
六、如不服本判決應於收受判決後20日內向本院提出上訴書狀，
    並應敘述具體理由。其未敘述上訴理由者，應於上訴期間屆
    滿後20日內向本院補提理由書（均須按他造當事人之人數附
    繕本）「切勿逕送上級法院」。
本案由檢察官楊朝森提起公訴，經檢察官李孟亭到庭執行職務。
中　　華　　民　　國　　111 　年　　8 　　月　　12　　日
                  刑事審查庭  法  官  李雅雯
以上正本證明與原本無異。
如不服本判決應於收受判決後20日內向本院提出上訴書狀，並應
敘述具體理由。其未敘述上訴理由者，應於上訴期間屆滿後20日
內向本院補提理由書(均須按他造當事人之人數附繕本)「切勿逕
送上級法院」。
                              書記官  沈詩婷
中　　華　　民　　國　　111 　年　　8 　　月　　15　　日
附錄本案論罪科刑法條：
中華民國刑法第321條（加重竊盜罪）
犯前條第一項、第二項之罪而有下列情形之一者，處6月以上5年
以下有期徒刑，得併科50萬元以下罰金：
一、侵入住宅或有人居住之建築物、船艦或隱匿其內而犯之。
二、毀越門窗、牆垣或其他安全設備而犯之。
三、攜帶兇器而犯之。
四、結夥三人以上而犯之。
五、乘火災、水災或其他災害之際而犯之。
六、在車站、港埠、航空站或其他供水、陸、空公眾運輸之舟、
    車、航空機內而犯之。
前項之未遂犯罰之。